【裁判字號】    92,上訴,1274
【裁判日期】    920910
【裁判案由】    公共危險
【裁判全文】
臺灣高等法院高雄分院刑事判決                  九十二年度上訴字第一二七四號
    上  訴  人  乙○○
    即  被  告
    選任辯護人  蘇吉雄  律師
                陳雅娟
右上訴人因公共危險案件，不服臺灣高雄地方法院九十二年度易字第八一三號中華民
國九十二年五月三十日第一審判決（起訴案號：臺灣高雄地方法院檢察署九十二年度
偵字第三四○號），提起上訴，本院判決如左：
      主  文
上訴駁回。
    事  實
一、乙○○曾於八十九年間因違反毒品危害防治條例罪，經原審法院高雄簡易判處有
    期徒刑五月確定，於九十年五月十一日執行完畢；仍不知悔改，復因其女友賴婉
    提出分手之要求，心生不滿，竟先持空寶特瓶至某不詳加油站加油後（加油價金
    低於新臺幣十元），於九十年十二月二日凌晨二時許，持前開汽油及所有打火機
    （未扣案）一只，至高雄市○鎮區○○路一○九巷六號丙○○住處，意圖燒燬該
    住宅先將寶特瓶內之汽油均潑灑在丙○○住處一樓鐵門上，復以打火機點火燃燒
    ，乙○○則在該住處斜對面觀看，嗣因丙○○堂姐賴錦蓮及時察覺，並以水管噴
    水撲滅火勢，始未釀成災害。
二、案經臺灣高雄地方法院職權告發，由臺灣高雄地方法院檢察署檢察官偵查起訴。
    理  由
一、訊據上訴人即被告乙○○固不諱言於前述時間，持裝汽油之寶特瓶潑灑在丙○○
    住宅一樓鐵門上，並以打火機點火燃燒之事實，核與告訴人丙○○所指訴情節相
    符，並經證人賴錦蓮證述屬實，復有現場燒燬照片附卷可憑；查高雄市○鎮區○
    ○路一○九巷六號於案發時係供丙○○及家人使用之住宅，被告於深夜將汽油潑
    灑在前開住宅一樓鐵門上，並以打火機點火燃燒，自足以燒燬該住宅，此為眾所
    週知之事實，被告辯稱僅係想見丙○○一面，無燒燬該住宅之故意，顯無可採，
    辯護人聲請將價值十元之汽油潑灑在鐵門上，並記錄汽油點燃後之火勢及燃燒時
    間，依前述說甲，核無必要，是本件事證甲確，被告之犯行堪以認定。
二、查被告乙○○於深夜將汽油潑灑在前開住宅一樓鐵門上，並以打火機點火燃燒，
    雖因賴錦蓮發覺，而以水撲滅火勢，致該住宅僅一樓鐵門起火燃燒，尚未波及該
    住宅之整體結構，效用尚未全然喪失，核其所為係犯刑法第一百七十三條第三項
    、第一項之放火燒燬現供人使用住宅未遂罪，被告已著手於放火行為之實施，然
    未生燒燬之結果，為未遂犯，應依刑法第二十六條前段之規定，按既遂犯之刑減
    輕其刑。又被告曾於八十九年間因違反毒品危害防治條例罪，經原審法院高雄簡
    易庭判處有期徒刑五月確定，於九十年五月十一日執行完畢，有臺灣高等法院被
    告全國前案紀錄表、臺灣高雄地方法院檢察署刑案資料查註紀錄表在卷可參，其
    受有期徒刑執行完畢後，五年內再犯有期徒刑以上之罪，為累犯，應依刑法第四
    十七條之規定，就有期徒刑部分加重其刑，並依法先加而後減之。
三、原審因而適用刑法第一百七十三條第三項、第一項、第二十六條前段、第四十七
    條之規定，並審酌被告於告訴人提出分手要求後，不思理性解決，竟欲放火燃燒
    他人居住之住宅，以資洩憤，不僅對告訴人全家生命財產造成危害，且有波及其
    他住宅之危險，惡性非輕，惟犯後頗有悔意等一切情狀，量處有期徒刑四年，至
    汽油、裝汽油用之寶特瓶及打火機，雖係被告所有供犯罪所用之物，惟因該汽油
    已因燃燒而滅失：而打火機及寶特瓶部分，則未扣案，且因被告於原審供稱該物
    業已丟棄，故該汽油、裝汽油用之寶特瓶及打火機，均不另宣告沒收之，於理由
    欄併予敘甲；其認事用法均無不合，量刑亦屬適當，被告乙○○上訴意旨，否認
    有燒燬該住宅之故意，指摘原判決不當，為無理由，應予駁回。
據上論結，應依刑事訴訟法第三百六十八條，判決如主文。
本案經檢察官陳新慶到庭執行職務。
中    華    民    國      九十二      年      九      月     十   日
                              臺灣高等法院高雄分院刑事第七庭
                                  審判長法官  李春昌
                                        法官  莊飛宗
                                        法官  黃憲文
右正本證甲與原本無異。
如不服本判決應於收受本判決後十日內向本院提出上訴書狀，其未述上訴理由者，
並得於提起上訴後十日內向本院補提理由書狀（均須按他造當事人之人數附繕本)「
切勿逕送上級法院」。
                                      書記官  黃英彥
中    華    民    國      九十二      年      九      月     十   日
附錄：本判決論罪科刑法條：
刑法第一百七十三條
(放火或失火燒燬現住建築物及交通工具罪)
放火燒燬現供人使用之住宅或現有人所在之建築物、礦坑、火車、電車或其他供水、
陸、空公眾運輸之舟、車、航空機者，處無期徒刑或七年以上有期徒刑。
失火燒燬前項之物者，處一年以下有期徒刑、拘役或五百元以下罰金。
第一項之未遂犯罰之。


司法院資訊處製作；財團法人民間司法改革基金會備份。
